臺灣高雄地方法院刑事判決　　　　　　　　　　　　　九十年度易字第四七三七號
　　公　訴　人　臺灣高雄地方法院檢察署檢察官
　　被　　　告　乙○○
　　　　　　　　甲○○
右列被告因賭博案件，經檢察官聲請簡易判決處刑（九十年度偵字第七二八七號），
本院高雄簡易庭認不宜而簽移本院依通常程序審理（九十年度雄簡字第九０五號），
本院判決如左：
    主  文
乙○○共同連續意圖營利，聚眾賭博，處有期徒刑伍月，如易科罰金，以參佰元折算
壹日。扣案之麻將牌壹付、搬風球壹粒、骰子參粒、現金新台幣壹萬柒仟捌佰元，均
沒收。
甲○○共同連續意圖營利，聚眾賭博，處有期徒刑參月，如易科罰金，以參佰元折算
壹日。扣案之麻將牌壹付、搬風球壹粒、骰子參粒、現金新台幣壹萬柒仟捌佰元，均
沒收。
    事  實
一、乙○○基於意圖營利之概括犯意，自民國九十年三月一日起至同年四月十二日止
    ，提供其所承租坐落在高雄市○○區○○街六十三項二十四之一號二樓之租屋處
    作為公眾得出入之賭博場所，並在報紙上刊登廣告招攬麻將賭客，且以每日新台
    幣（下同）八百元至一千元不等之代價，雇用與其有概括犯意聯絡之甲○○擔任
    載送賭客、現場把風、接待賭客、收取抽頭金等工作，而邀集不特定多數人至上
    開地點以其所有之賭具麻將牌、搬風球、骰子賭博財物，乙○○在人數不足時亦
    會親自下場參與賭博。其二人與賭客約定每打四圈需給付抽頭金六百元予乙○○
    ，且該麻將賭局係以五百元為底，每台一百元，放槍者需給胡牌者五百元，如多
    一台即需多付一百元，乙○○、甲○○二人即藉此方法營利。嗣於九十年四月十
    二日二十二時十五分許，適有賭客葉運發、陳黃碧雲、黃添玉（均未經起訴，宜
    由檢察官另行偵辦）與乙○○在上開地點賭博財物時，為警當場查獲，並扣得乙
    ○○所有供賭博用之麻將牌一付、搬風球一粒、骰子三粒及放置在賭台上之抽頭
    金三千元、賭資一萬四千元。
二、案經高雄市政府警察局三民第二分局報告臺灣高雄地方法院檢察署檢察官偵查起
    訴。
  理  由
一、右揭事實，業據被告乙○○、甲○○坦承不諱，核與賭客葉運發、陳黃碧雲、黃
    添玉於警訊所陳述之情節相符，且有賭具麻將牌一付、搬風球一粒、骰子三粒、
    抽頭金三千元扣案及廣告費收據二紙、九十年四月廣告紀錄表一份附卷可資佐證
    ，是被告二人之自白核與事實相符，本件事證明確，被告二人之犯行堪以認定，
    應依法論科。
二、查高雄市○○區○○街六十三項二十四之一號二樓雖係住宅，惟既供不特定之多
    數人出入於該處聚賭，自屬公眾得出入之場所，是核被告乙○○、甲○○意圖營
    利提供場所聚眾賭博，係犯刑法第二百六十八條之供給賭博場所及聚眾賭博罪；
    又被告乙○○在賭客不足四人時，與到場之賭客同在上開公眾得出之場所賭博財
    物，係犯刑法第二百六十六條第一項前段之賭博罪。再被告二人就刑法第二百六
    十八條之供給賭博場所及聚眾賭博犯行，有犯意聯絡及行為分擔，均為共同正犯
    。另被告乙○○先後多次賭博、供給場所聚眾賭博之犯行，被告甲○○先後多次
    供給場所聚眾賭博之犯行，均時間緊接，方法相同，且各觸犯構成要件相同之罪
    名，顯係基於概括犯意為之，為連續犯，應依刑法第五十六條規定各論以一罪，
    並依法加重其刑。另被告乙○○所犯上開圖利供給賭博場所、圖利聚眾賭博及普
    通賭博三罪，被告甲○○所犯上開圖利供給賭博場所、圖利聚眾賭博二罪，各係
    以一行為而分別觸犯上開罪名，為想像競合犯，應依刑法第五十五條規定從一重
    之圖利聚眾賭博罪處斷。公訴人雖漏未就被告乙○○所犯刑法第二百六十六條第
    一項前段之普通賭博罪部分起訴，惟此部分既與前述經起訴論罪之部分，有想像
    競合犯之裁判上一罪之關係，已如前述，本院自得一併予以審判，併此敘明。爰
    審酌被告乙○○曾因動產擔保交易法案件，經本院判處有期徒刑三月確定，被告
    甲○○曾因毒品危害防治條例案件，經本院二次送觀察勒戒，並裁定送強制戒治
    ，素行非佳，有卷附之臺灣高等法院被告全國前案紀錄表可按，惟念及其二人犯
    罪後均坦承犯行，態度良好，且所為聚眾賭博之犯行時間尚短，所得之抽頭金非
    鉅，所造成之損害尚輕，及被告甲○○係受被告乙○○雇用等一切情狀，酌情各
    量處如主文所示之刑，並諭知易科罰金之折算標準。又扣案之麻將一付、搬風球
    一粒、骰子三粒係當場賭博之器具，另扣案之葉運發、陳黃碧雲、黃添玉所有之
    賭資總計一萬四千八百元及被告乙○○所得之抽頭金三千元，因均係於賭檯上所
    扣得之財物，為被告二人所不否認，爰均依刑法第二百六十六條第二項之規定，
    宣告沒收。
據上論斷，應依刑事訴訟法第四百五十二條、第二百九十九條第一項前段，刑法第二
十八條、第五十六條、第二百六十八條、第二百六十六條第一項前段、第五十五條、
第四十一條第一項、第二百六十六條第二項，罰金罰鍰提高標準條例第一條前段、第
二條，判決如主文。
中      華      民      國    九十一    年      一      月    三十一    日
                                  臺灣高雄地方法院刑事第六庭
                                      法  官  黃  悅  璇
右正本證明與原本無異。
如不服本判決，應於判決送達後十日內，向本院提出上訴狀。
                                      書記官  沈      蘊
中    華    民    國      九十一      年      一      月      三十一    日
附錄條文：
刑法第二百六十八條
意圖營利，供給賭博場所或聚眾賭博者，處三年以下有期徒刑，得併科三千元元以下
罰金。
